# 请教陈版关于研发形成的产品中的材料费用结转以后年度冲减递延所得税的确认

提问人：快枪 时间：2023-06-24 10:22:48
国家税务总局公告 2017 年第 40 号：企业研发活动直接形成产品或作为组成部分形成的产品对外销售的，研发费用中对应的材料费用不得加计扣除。产品销售与对应的材料费用发生在不同纳税年度且材料费用已计入研发费用的，可在销售当年以对应的材料费用发生额直接冲减当年的研发费用，不足冲减的，结转以后年度继续冲减。那么这个时候实际产生了应纳税时间性差异，对于这种差异是否应确认递延所得税呢？如果可以确认，应确认多少呢？，如本年研发活动形成产品对外销售 300 万元，其中材料 200 万元，本年研发费只有 100 万元，结转以后年度冲减 100 万元。由于研发费可加计扣除100%，那么确认的递延所得税是100×25%还是200×25%呢？

回答人：chenyiwei
在此情况下，结转以后年度冲减的材料费用构成应纳税暂时性差异，应确认递延所得税负债，其计量依据是预计未来冲减时对应的纳税年度的适用税率。对于未来减少的加计扣除金额的影响（假设以后对应年度的研发支出也是费用化而不是资本化）应纳入考虑，即在主帖案例中的递延所得税负债应为 100 _25%_ 200%。
如果涉及资本化的研发支出，可能情况较为复杂，需进一步的背景信息加以讨论。